【裁判字號】    95,簡上,279
【裁判日期】    951115
【裁判案由】    偽造文書
【裁判全文】
臺灣臺北地方法院刑事判決             95年度簡上字第279號
公  訴  人  臺灣臺北地方法院檢察署檢察官
上  訴  人  甲○○
                    0樓
                    另案在臺灣士林監獄士林分監執行中
上列上訴人因被告偽造文書案件，不服本院95年度簡字第2680號
中華民國95年9月15日第一審判決（聲請案號：臺灣臺北地方法
院檢察署95年度偵字第17476號），提起上訴，本院管轄之第二
審合議庭，逕依通常程序為第一審判決如下：
    主  文
原判決撤銷。
本件免訴。
    理  由
一、公訴意旨如聲請簡易判決處刑書所載。
二、按「第二審之審判，除本章有特別規定外，準用第一審審判
    之規定」；「案件有上列情形之一者，應諭知免訴之判決：
    一、曾經判決確定者」，刑事訴訟法第364條、第302條第1
    款分別定有明文。次按「管轄第二審之地方法院合議庭受理
    簡易判決上訴案件，應依通常程序審理；其認案件有刑事訴
    訟法第452條之情形者，應撤銷原判決，逕依通常程序為第
    一審判決（法院辦理刑事訴訟簡易程序案件應行注意事項第
    14條中段、後段），亦有明文，均足資參照，附此敘明。
三、經查，原審予以被告甲○○論罪科刑，固非無見，惟查本件
    被告所犯偽造文書罪之同一社會事實，前經臺灣板橋地方法
    院檢察署檢察官於民國95年7月11日以95年度偵緝字第1668
    號起訴（臺灣桃園地方法院檢察署檢察官復以95年度偵字第
    15160號移送併辦），嗣經臺灣板橋地方法院於95年8 月31
    日以95年度簡字第4682號判處有期徒刑6月在案。後因被告
    於同年9月18日提起上訴，但又於同年10月12日撤回上訴，
    致上開判決業因撤回上訴已臻確定等情，有上開起訴書、判
    決書、臺灣高等法院被告前案紀錄表及臺灣板橋地方法院95
    年10月30日板院輔刑光95簡上713字第045096號函等附卷可
    稽，經查屬實。按本院原審95年度簡字第2680號案件之繫屬
    日期為「95年8月31日」，判決日期為「95年9月15日」；臺
    灣板橋地方法院95年度簡字第4682號案件之繫屬日期則為「
    95年8月2日上午」，判決日期則為「95年8月31日」，是本
    院原審案件之繫屬及判決日期均較後，本於刑事訴訟法第
    303條第7款之規定，原不得為審判，從而上訴意旨就此而為
    指摘即有理由，且因有刑事訴訟法第451條第4項第3款之原
    因，而符合同法第452條之情形，自應由本院第二審撤銷原
    判決，而逕依通常程序為第一審判決。又該案件既經被告之
    撤回上訴已臻確定，爰依刑事訴訟法第302條第1款，不經言
    詞辯論，逕為免訴判決如主文。
據上論斷，應依刑事訴訟法第455條之1第1項、第3項、第369 條
第1項前段、第364條、第302條第1款、第307條，判決如主文。
中    華    民    國    95    年    11    月    15    日
                  臺灣臺北地方法院刑事第十五庭
                                    審判長法  官  廖紋妤
                                          法  官  吳麗英
                                          法  官  楊台清
以上正本證明與原本無異。
本件得上訴。
                                          書記官  陳麗津
中    華    民    國    95    年    11    月    23    日


司法院資訊處製作；財團法人民間司法改革基金會備份。
